臺灣桃園地方法院刑事判決
111年度審交易字第344號
公  訴  人  臺灣桃園地方檢察署檢察官
被      告  陳柏杉


上列被告因公共危險案件，經檢察官提起公訴（111年度偵字第1
8083號），被告於本院準備程序中，就被訴事實為有罪之陳述，
經本院告知簡式審判程序意旨，並聽取當事人之意見後，裁定改
依簡式審判程序審理，判決如下：
    主  文
陳柏杉駕駛動力交通工具吐氣所含酒精濃度達每公升零點二五毫
克以上，處有期徒刑陸月，併科罰金新臺幣捌萬元，有期徒刑如
易科罰金，罰金如易服勞役，均以新臺幣壹仟元折算壹日。
    事實及理由
一、本件犯罪事實及證據，除應補充、更正如下外，其餘均引用
    如附件檢察官起訴書之記載：
  ㈠起訴書犯罪事實欄一第8至9行「陳信宏所駕駛之BFY-5018號
    自用小客車」更正為「陳信宏所駕駛之BFY-5018號自用小客
    貨車」。
　㈡起訴書犯罪事實欄一第9至10行「方利順所駕駛之BBC-2939號
    自用小客車」更正為「方利順所駕駛之BBC-2939號自用小客
    貨車」。
　㈢起訴書證據並所犯法條欄一、證據清單及待證事實編號9中「
    桃園市政府警察局舉發違反道路交通管理事件通知單」刪除
    。
　㈣證據部分補充「被告陳柏杉於偵查、本院準備程序及審理中
    之自白」。
二、論罪科刑：  
  ㈠核被告所為，係犯刑法第185條之3第1項第1款之駕駛動力交
    通工具而吐氣所含酒精濃度達每公升0.25毫克以上罪。
　㈡爰審酌被告明知酒精成分將對人之意識能力造成相當程度之
    影響，且酒後駕車對其本身及一般往來之公眾均具有高度危
    險性，猶於酒後呼氣所含酒精濃度達每公升0.57毫克而不能
    安全駕駛動力交通工具之狀況下，駕駛自用小客車行駛於道
    路上，既漠視自己安危，復罔顧公眾安全，所為不當，應予
    非難，惟念其犯後已坦承犯行，態度尚可，兼衡其前已有多
    次因酒後駕車為法院判刑確定之前科紀錄，有臺灣高等法院
    被告前案紀錄表1份可按，堪認被告素行非佳，並考量其本
    次酒後駕車業已肇生交通事故並致人受傷（過失傷害部分未
    據告訴），暨斟酌其於本院審理時自陳學歷高中畢業、現從
    商、月薪新臺幣5萬多元，有2個就讀大學的小孩（詳本院卷
    第40頁）等一切情狀，量處如主文所示之刑，並諭知易科罰
    金暨易服勞役之折算標準，以示懲儆。
據上論斷，應依刑事訴訟法第273條之1第1項、第299條第1項前
段、第310條之2、第454條第2項，判決如主文。
本案經檢察官張羽忻提起公訴，檢察官林欣怡到庭執行職務。
中    華    民    國   111    年    9     月    2     日
                  刑事審查庭  法  官  林慈雁
以上正本證明與原本無異。
如不服本判決應於收受判決後20日內向本院提出上訴書狀，並應
敘述具體理由。其未敘述上訴理由者，應於上訴期間屆滿後20日
內向本院補提理由書（均須按他造當事人之人數附繕本）「切勿
逕送上級法院」。
                              書記官  吳秉翰
中　　華　　民　　國　　111 　年　　9 　　月　　5 　　日
附錄本案論罪科刑法條全文： 
刑法第185條之3：
駕駛動力交通工具而有下列情形之一者，處3年以下有期徒刑，
得併科30萬元以下罰金：
一、吐氣所含酒精濃度達每公升零點二五毫克或血液中酒精濃度
    達百分之零點零五以上。
二、有前款以外之其他情事足認服用酒類或其他相類之物，致不
    能安全駕駛。
三、服用毒品、麻醉藥品或其他相類之物，致不能安全駕駛。
因而致人於死者，處3年以上10年以下有期徒刑，得併科2百萬元
以下罰金；致重傷者，處1年以上7年以下有期徒刑，得併科1百
萬元以下罰金。
曾犯本條或陸海空軍刑法第54條之罪，經有罪判決確定或經緩起
訴處分確定，於十年內再犯第1項之罪因而致人於死者，處無期
徒刑或5年以上有期徒刑，得併科3百萬元以下罰金；致重傷者，
處3年以上10年以下有期徒刑，得併科2百萬元以下罰金。

附件：
臺灣桃園地方檢察署檢察官起訴書
                                    111年度偵字第18083號
　　被　　　告　陳柏杉　男　53歲（民國00年0月00日生）
　　　　　　　　　　　　住○○市○○區○○里00鄰○○路00
　　　　　　　　　　　　　0號3樓
　　　　　　　　　　　　國民身分證統一編號：Z000000000號
上列被告因公共危險案件，已經偵查終結，認應提起公訴，茲將
犯罪事實及證據並所犯法條分敘如下：
　　　　犯罪事實
一、陳柏杉於民國111年3月11日13時至17時許止，在桃園市龜山
    區介壽路上某餐廳飲用啤酒2瓶、燒酒雞湯6碗後，明知吐氣
    所含酒精濃度達每公升0.25毫克以上不得駕駛動力交通工具
    ，仍基於酒後駕駛動力交通工具之犯意，於111年3月11日20
    時許，自該處駕駛車牌號碼000-0000號自用小客車上路。嗣
    於同日20時15分許，行駛於國道一號高速公路欲回新北市蘆
    洲自宅，經過國道一號公路北向39.9公里時，與陳劭昕所駕
    駛之P2-3196號自用小客車、陳信宏所駕駛之BFY-5018號自
    用小客車、許文誠所駕駛之AUD-3903號自用小客車、方利順
    所駕駛之BBC-2939號自用小客車及羅益峰所駕駛之6T-2709
    號自用小客車發生交通事故(造成車牌號碼000-0000號車量
    之駕駛方利順、乘客許黎美及AUD-3903號車輛乘客喬珮瑜受
    傷，惟未據告訴)。經警到場處理，於同日21時35分許，測
    得被告吐氣所含酒精濃度達每公升0.57毫克。
二、案經內政部警政署國道公路警察局第一公路警察大隊報告偵
    辦。
　　　　證據並所犯法條
一、證據清單及待證事實：
編號 證據名稱 待證事實 1 被告陳柏杉於警詢時之自白 全部犯罪事實。  2 證人陳劭昕於警詢時之證述 本件交通事故發生之經過。  3 證人陳信宏於警詢時之證述 本件交通事故發生之經過。  4 證人許文誠於警詢時之證述 本件交通事故發生之經過。  5 證人方利順於警詢時之證述 本件交通事故發生之經過。  6 證人羅益峰於警詢時之證述 本件交通事故發生之經過。  7 證人許黎美等人於警詢時之證述 本件交通事故發生之經過。  8 證人喬珮瑜於警詢時之證述 本件交通事故發生之經過。  9 桃園市政府警察局舉發違反道路交通管理事件通知單、道路交通事故現場圖、道路交通事故調查報告表（ㄧ）（二）、車損暨現場照片10張 被告上開犯罪事實。 10 桃園市政府警察局舉發違反道路交通管理事件通知單、酒精測定紀錄表 被告上開犯罪事實。 
二、核被告所為，係犯刑法第185條之3第1項第1款之公共危險罪
    嫌。
三、依刑事訴訟法第251條第1項提起公訴。
　　此　致
臺灣桃園地方法院
中　　華　　民　　國　 111　　年　　5 　　月　  30 　日
                              檢　察　官  張羽忻
本件證明與原本無異　　　　　　　　　　　　　　　　　　　
中    華　  民  　國   111    年　  6     月    9     日
                              書  記  官  蔡瀠萱      
所犯法條
中華民國刑法第185條之3
駕駛動力交通工具而有下列情形之一者，處2年以下有期徒刑，
得併科20萬元以下罰金：
一、吐氣所含酒精濃度達每公升零點二五毫克或血液中酒精濃度
    達百分之零點零五以上。
二、有前款以外之其他情事足認服用酒類或其他相類之物，致不
    能安全駕駛。
三、服用毒品、麻醉藥品或其他相類之物，致不能安全駕駛。
因而致人於死者，處3年以上10年以下有期徒刑；致重傷者，處1
年以上7年以下有期徒刑。